臺灣苗栗地方法院刑事判決　　　　　　　　　　　　　　九十年度易字第八號
　　公　訴　人　臺灣苗栗地方法院檢察署檢察官
　　被　　　告　甲○○
右列被告因竊案件，經檢察官提起公訴（九十年度偵字第三四五六號），本院判決
如左：
    主  文
甲○○竊，累犯，處有期徒刑捌月。
    事  實
一、甲○○前因違反麻醉藥品管理條例案件等罪，經法院裁定其應執行有期徒刑一年
    六月確定，於民國八十九年六月十四日執行完畢。猶不知悔改，復意圖為自己不
    法之所有，於九十年七月五日下午五時許，在苗栗縣苑裡鎮○○村○○路某處，
    趁乙○○停車未熄火，且鑰匙未取下之際，竊取乙○○所有之牌照號碼Ｂ五–七
    二五五號自用小客車。嗣於同年月十五日下午二時許，甲○○因另涉毒品案件為
    警在臺中縣大甲鎮○○里○○路○段九一九之二號徐清章住處緝獲，經警在其身
    上起出乙○○放置於前揭自小客車之KYOCERA廠牌行動電話一支，始查悉上情，
    並循線查獲乙○○所有之身分證、健保卡、金融卡各一枚、信用卡二枚及汽車音
    響一組等物，另扣得鑰匙一支。
二、案經苗栗縣警察局通霄分局移送臺灣苗栗地方法院檢察署檢察官偵查起訴。
    理  由
一、訊據被告甲○○矢口否認有何竊犯行，辯稱：上開汽車係「李春坤」在距丙○
    ○住處不遠之華陶窯停車場借予伊，且該汽車在卓蘭肇事後，伊曾聯絡「李春坤
    」，惟未尋獲等語。經查，前揭汽車確於上開時地連同鑰匙等物失竊乙節，業據
    被害人乙○○於警訊時指訴綦詳，並有贓物認領保管單二紙及車輛竊盜、車牌失
    竊資料個別查詢報表一紙在卷可按。次查，證人丙○○於偵查中證稱：被告曾駕
    駛一部銀色自小客車搭載伊一人至苗栗縣卓蘭鎮，被告並表示該車係其大嫂所有
    等語甚明；又經苗栗縣警察局通霄分局向苗栗縣警察局戶口通報台查詢結果，苗
    栗縣並無名為「李春坤」之人乙節，亦有苗栗縣警察局通霄分局九十一年四月二
    十五日通警刑字第０九一００二０九九一號函在卷可憑，另參以被告於本院審理
    時自陳：「李春坤」交付該車予伊時，並未同時交付行車執照等來源證明等情，
    是被告辯稱該車係伊向「李春坤」所借等情，已有可疑。又查，被告於偵查中及
    本院審理時均自承：前開車輛於卓蘭發生事故後，伊即拆除汽車音響，放置於其
    住處；另伊並取出車內皮包及其內證件等物品放置於台中縣大甲鎮○○路○段九
    一九之二號等情，參以證人丙○○於偵查中亦證稱：被告駕駛該車行經蘭勢大橋
    時發生事故，被告並未通知車主及修理廠，而將該車棄置於現場等語，由上開情
    事益徵被告所駕該車輛，並非伊向他人所借，蓋如係向他人所借，則遇發生肇事
    時，一般人均除速將車送往修理廠修理，並通知車主而善後，焉有將汽車棄置於
    現場，並將車內具經濟價值之物品拆卸暨取走身分證件等物，而未予歸還車主之
    理。綜上所述，堪認被告確有於上述時地竊取被害人所有汽車之事實，被告上開
    辯解要係卸責之詞，不足採信。是本件事證已臻明確，被告犯行洵堪認定。
二、核被告所為，係犯刑法第三百二十條第一項之竊盜罪。被告前因違反麻醉藥品管
    理條例案件等罪，經法院裁定其應執行有期徒刑一年六月確定，於八十九年六月
    二十八日執行完畢，此有臺灣臺中地方法院刑事裁定、臺灣高等法院被告全國前
    案紀錄表附卷可稽，其於五年以內再犯本件有期徒刑以上之罪，為累犯，應依刑
    法第四十七條之規定加重其刑。爰審酌被告素行不良，犯罪之動機、目的、手段
    ，犯罪所生之危害，暨犯罪後飾詞否認，態度不佳等一切情狀，量處如主文所示
    之刑。
據上論斷，應依刑事訴訟法第二百九十九條第一項前段，刑法第三百二十條第一項、
第四十七條，罰金罰鍰提高標準條例第一條前段，判決如主文。
本案經檢察官黃棋安到庭執行職務。
中      華      民      國    九十一    年      五      月    二十一    日
                                    臺灣苗栗地方法院刑事第二庭
                                        法  官  林  燦  都
右正本證明與原本無異。
如不服本判決，應於送達後十日內向本院提出上訴狀（須附繕本），上訴於臺灣高等
法院臺中分院。
                                        書記官  陳  建  分
中      華      民      國    九十一    年      五      月    二十一    日
附錄論罪科刑法條
刑法第三百二十條
意圖為自己或第三人不法之所有，而竊取他人之動產者，為竊盜罪，處五年以下有期
徒刑、拘役或五百元以下罰金。
意圖為自己或第三人不法之利益，而竊佔他人之不動產者，依前項之規定處斷。
前二項之未遂犯罰之。
